臺灣高等法院臺中分院刑事判決　　　　　　　　　九十一年度上易字第一六七號
　　上　訴　人　臺灣台中地方法院檢察署檢察官
　　被　　　告　甲○○
右上訴人因被告公共危險案件，不服臺灣臺中地方法院九十一年度易字第八七七號中
華民國九十一年四月二十四日第一審判決（起訴案號：臺灣臺中地方法院檢察署九十
一年度偵字第三九七八號），提起上訴，本院判決如左：
      主  文
原判決撤銷。
甲○○失火燒燬現有人所在之建築物，處有期徒刑肆月，如易科罰金，以參佰元折算
壹日。
    事  實
一、甲○○經坐落臺中市○○區○○里○○路二三二號倉庫之所有人丙○○僱請，進
    行該倉庫東側屋頂漏水工程，惟甲○○未經事先告知修復時間，即於民國九十年
    十月六日下午二時二十分許，亦即該倉庫承租人寬璐國際有限公司（下稱寬璐公
    司）已下班之時間，會同李澤豐共同至該倉庫東側屋頂上所架設大型廣告看板，
    由南往北第二根支柱處「抓漏」，因先前李澤豐已多次在該支柱處使用石綿膠處
    理漏水問題，然均未能根治，是日乃決定由甲○○先以氧氣乙炔將石綿膠熔化，
    李豐澤則繼續往南走查看他處漏水情形，甲○○原應注意使用氧氣乙炔之安全，
    以防止火災之發生，而依當時情形又非不能注意，竟不注意，致使石綿膠熔塊掉
    落倉庫內之傢俱上而引燃火警，並延燒及現有人所在之該倉庫前段承租人濬泰有
    限公司（下稱濬泰公司），及中清路二三二號之一蔡協進所有未有人所在之倉庫
    ，致皆受有財物之重大損害。
二、案經丙○○訴請臺中市警察局第六分局報告臺灣臺中地方法院檢察署檢察官偵查
    起訴。
    理  由
一、訊之被告對其有於九十年十月六日下午二時二十分許，因受臺中市○○區○○里
    ○○路二三二號倉庫之所有人丙○○僱請，進行該倉庫東側屋頂漏水工程，並在
    倉庫東側屋頂上所架設大型廣告看板，由南往北第二根支柱處「抓漏」，而以氧
    氣乙炔將石綿膠熔化等事實直承不諱，惟辯稱：當時李澤豐告訴伊哪裡漏水之後
    ，伊用氧氣將該處石綿燒軟，必須燒軟挖開才可以處理。我們才上去沒有多久，
    大約五至十分鐘裡面的煙已經竄起來了，火是怎樣燒起來的伊並不知道，石棉膠
    融化應不至於引起火災云云。經查：(一)、被告於九十年十月六日警訊時供稱：「
    有使用氧氣乙炔去熔化中清路二三二號東側大型廣告看板由南向北第二根斜支柱
    之石棉膠，石棉膠底下為屋頂烤漆板．．．我使用氧氣乙炔熔化烤漆板突出之鐵
    條上之石棉膠，約二分鐘就發現南側屋頂中間通風管冒出大量濃煙，之後兩側通
    風管也跟著有濃煙冒出，當時我與李澤豐二位在屋頂，我發現濃煙後就收拾手邊
    工具迅速從屋頂下來，就看到火苗從窗戶竄出」等語（見偵查卷第三十一頁反面
    ），另證人濬泰公司主任游宏文於九十年十月六日於警訊時亦證稱：「九十年十
    月六日下午，我於工廠內駕駛堆高機整理貨品，此時南側傢俱倉庫有警報聲傳出
    」等語（見偵查卷第五十頁），證人即現場目擊者賴樹榮於警訊亦陳稱：伊約於
    九十年十月六日十四時三十五分許，自中清路一七九─四六號至中清路二三二號
    濬泰公司，欲借油壓托板車使用，即見寬璐傢俱倉庫靠東側內部有火光，伊持滅
    火器指揮堆高機打開傢俱行鐵門之小門，但因大量濃煙冒出，無法滅火等語（見
    偵查卷第四十一頁及反面），證人即濬泰公司之負責人乙○○在警訊則陳稱：伊
    約於十四時四十分許到達傢俱行大門西側之小門處，賴樹榮表示有保全系統警報
    ，隨後發現傢俱行東南側上方屋頂下有火光，伊立即通知游主任以堆高機打開傢
    俱行大門，因大量濃煙往北側冒出，且內部東側已一片火海，無法滅火等情（見
    偵查卷第三十六頁反面－第三十七頁），足見本件火災係於中清路二三二號後段
    之寬璐公司之傢俱倉庫為起火點。(二)、臺中市消防局火災調查經依外貌檢視、燒
    塌傾斜、殘存炭化、燒損痕跡等，及參酌該公司之員工於是日十三時下班時曾關
    閉門窗設定中興保全系統裝置，而該門窗未曾遭破壞侵入，且該倉庫未有供奉神
    像或法器之情事，另水泥地板完好未有燒損痕跡及起火點附近為傢俱堆置處，未
    有電器設備及電源路線經過等，以及屋頂底面東側中樑鐵架遺留燒焊施工柏油石
    綿膠等情，再會同承包南側災戶倉庫屋頂漏水工程之被告現場清理屋頂復舊勘查
    ，災戶東側外牆搭建大型廣告看板，被告將看板南側支撐斜臂燒焊移置屋頂上支
    撐鐵架上端位置，鐵皮屋頂燒熔鐵鋪設柏油石棉膠殘跡，經比對勘查倉庫內屋頂
    底面鐵架，遺留明顯柏油石棉膠熔塊，廣告支撐鐵架附近屋頂鐵皮燒穿扭曲變色
    等情研判，應係燒熔柏油石綿膠熔塊掉落倉庫內之傢俱上而引燃火警所致，此有
    臺中市消防局九十一年一月七日九一消調字第一三八號函送之「九十年十月六日
    中清路二三二號火警案，火災原因調查報告書」在卷可憑（見偵查卷第二－九頁
    ），對於火災之起火原因論述綦明，被告辯稱：石棉膠融化不至於引起火災云云
    ，委無可採。被告從事水電工程工作，原應注意使用氧氣乙炔之安全以防止火災
    之發生，而依當時情形又非不能注意，竟不注意，致石綿膠熔塊掉落傢俱上引燃
    大火，其對本件火災之發生有過失，已可認定。(三)、本件事證明確，被告所否認
    與辯解，無非卸責飾詞，核無可採，其犯行堪予認定，應依法論科。
二、核被告一失火行為而延燒寬璐公司租用現無人所在之建築物，及濬泰公司租用現
    有人所在之建築物，及蔡協進所有未有人所在之倉庫，並其等其他財物。而按刑
    法公共危險罪章之失火罪重在保護公共安全之社會法益，應以行為之個數為基準
    而定其罪數。本件被告僅有一失火行為，是僅成立一罪，故核被告上開失火犯行
    應就其最重之刑法第一百七十三條第二項之失火燒燬現有人所在之建築物，定其
    罪責，無由再構成刑法第一百七十五條第三項之罪名。原審以被告罪證明確，依
    法論罪科刑，固非無見，惟查：被告之失火犯行，影響範圍廣闊，被害人濬泰公
    司等財物損失甚鉅，而被告迄未與被害人達成民事和解，賠償損害，原審併予被
    告宣告緩刑，顯有失當。檢察官上訴意旨亦執此指摘原判決不當，為有理由，原
    判決既有上述可議之處，自屬無可維持，應由本院撤銷改判。爰審酌被告犯罪之
    動機、目的、手段，犯罪所生之危害、犯罪後之態度等一切情狀，量處如主文第
    二項所示之刑，並諭知易科罰金之折算標準。
據上論斷，應依刑事訴訟法第三百六十九條第一項前段、第三百六十四條、第二百九
十九條第一項前段，刑法第一百七十三條第二項、第四十一條第一項前段，罰金罰鍰
提高標準條例第一條前段、第二條，判決如主文。
本案經檢察官丁○○到庭執行職務。
中        華        民        國  九 十 一  年     九     月　 十一 　  日
                                  臺灣高等法院臺中分院刑事第七庭
                                        審判長法  官　林　榮　龍
                                              法　官　黃　日　隆
                                              法　官　江　錫　麟
右正本證明與原本無異。
不得上訴。
                  書記官  陳  振　海
中        華        民        國  九 十 一  年     九     月　　十三　  日
附錄本案論罪科刑法條：
刑法第一百七十三條：
放火燒燬供人使用之住宅或現有人所在之建築物、礦坑、火車、電車或其他供水、陸
、空公眾運輸之舟、車、航空機者，處無期徒刑或七年以上有期徒刑。
失火燒燬前項之物者，處一年以下有期徒刑、拘役或五百元以下罰金。
第一項之未遂犯罰之。
預備犯第一項之罪者，處一年以下有期徒刑、拘役或三百元以下罰金。
                                                                        Ｋ
